# 再问陈版：国内信用证转短期借款后，产生的借款利息是否可以计入待摊费用。

提问人：sopia0918 时间：2017-12-27 21:21:31
被审计单位，为了调节利润，把利息先计入待摊，在信用期内分摊计入财务费用。看过您之前的一个帖子，关于票据贴现息的。如果按照第二种情况处理，计入待摊费用是否是恰当的。http://bbs.esnai.com/forum.php?m ... 8856&highlight=【区分两种情况处理： 1 、贴现时终止确认相关应收票据的，则该差额属于金融资产终止确认损益。按照《企业会计准则第 23 号——金融资产转移》第十二条规定，应一次性计入损益。 2 、贴现时未终止确认应收票据，而确认短期借款的，则该差额属于金融负债初始确认时的折价，应在金融负债存续期间内摊销，确认为各期的利息支出 】

回答人：chenyiwei
如果是第二种情况，也不是待摊费用，而列报为短期借款的减项，即“短期借款——利息调整”。